最高法院刑事判決　　　　　　九十四年度台上字第三０二二號
　　上　訴　人　甲○○
　　　　　　　　　　　　之1號.
上列上訴人因公共危險案件，不服台灣高等法院台中分院中華民
國九十四年三月十六日第二審判決（九十三年度上訴字第二０五
０號，起訴案號：台灣台中地方法院檢察署九十三年度偵字第七
九一一號），提起上訴，本院判決如下：
    主  文
上訴駁回。
    理  由
按刑事訴訟法第三百七十七條規定，上訴於第三審法院，非以判
決違背法令為理由，不得為之。是提起第三審上訴，應以原判決
違背法令為理由，係屬法定要件。如果上訴理由狀並未依據卷內
訴訟資料，具體指摘原判決不適用何種法則或如何適用不當，或
所指摘原判決違法情事，顯與法律規定得為第三審上訴理由之違
法情形，不相適合時，均應認其上訴為違背法律上之程式，予以
駁回。本件原判決認定上訴人甲○○於民國九十三年四月十八日
二十一時許，在台中市○○路○段「老主顧檳榔攤」，與友人飲
用高梁酒，至翌（十九）日凌晨一時三十分許，其呼氣酒精濃度
達每公升一點五四毫克，已不能安全駕車動力交通工具，猶駕駛
三Ｑ－八九九號營業小客車沿台中市○○路往市區方向行駛（不
能安全駕駛動力交通工具部分，已判刑確定）；途經西屯路、黎
明路交岔路口時，因酒後操控力不佳，且未注意車前狀況，致撞
擊洪啟文騎乘之機車，使之人車倒地，洪啟文因而受有腦震盪、
左肋骨骨折、左頭皮撕裂傷等傷害（傷害部分未據告訴）。上訴
人於肇事後，未下車察看，復行起意，繼續駕車往台中市區方向
逃逸，駛至台中市○○路○段二七四之九至二七四之四號前，逆
向衝撞停放於對向路旁之機車，營業小客車因遭機車卡住始行停
止等情。爰維持第一審論處上訴人駕駛動力交通工具肇事，致人
受傷而逃逸罪刑部分之判決，駁回其於第二審之此部分上訴，已
綜合全部卷證資料，敘明其所憑之證據及認定之理由；而以上訴
人否認犯罪所持之辯解為不足採，予以指駁綦詳。所為論敘，俱
有卷存之證據資料可資覆按，從形式上觀察，並無判決違背法令
之情形存在。按刑事訴訟法第三百七十九條第十款所稱依法應於
審判期日調查之證據，係指與待證事實有重要關係，在客觀上有
調查必要性之證據而言。原判決依憑上訴人之供述，證人即警員
杜永琮、蘇東峰之證言，及肇事現場照片、洪啟文診斷證明書等
證據資料，認上訴人於上開時地駕車肇事，致洪啟文受傷而逃逸
等情，已詳敘其斟酌取捨而得心證之理由。原審雖未調取上訴人
之修車資料（上訴人亦未提供該項資料），並比對遺落現場之保
險桿內襯，仍不影響原判決依憑證據所為之事實認定，不得任意
指摘為違法，而執為第三審上訴之合法理由。又上訴人於原審辯
稱與其同車之乘客未感覺到營業小客車曾撞擊機車等語，但未舉
出該乘客之姓名及住址，以供傳喚，自屬不能調查之證據（上訴
意旨則稱該乘客係大陸地區人民，案發後已返回大陸地區），原
判決未予調查，理由內已加說明，尤無違法可言。上訴意旨指摘
之各節，均與法律規定得為第三審上訴理由之違法情形，不相適
合，其上訴為違背法律上之程式，應予駁回。
據上論結，應依刑事訴訟法第三百九十五條前段，判決如主文。
中　　華　　民　　國　九十四　年　　六　　月　　九　　日
                      最高法院刑事第三庭
                          審判長法官  紀　俊　乾
                                法官  黃　正　興
                                法官  劉　介　民
                                法官  陳　東　誥
                                法官  洪　明　輝
      本件正本證明與原本無異
                                      書  記  官
中　　華　　民　　國　九十四　年　　六　　月　 十三 　日
                                                      v
